臺灣板橋地方法院民事裁定　　　　　　100年度事聲字第154號
異　議　人
即　債務人　吳裕文
相　對　人
即　債權人　鄭吳彩雲
　　　　　　吳鴻文
　　　　　　吳榮文
　　　　　　吳仁文
　　　　　　吳巧雲
　　　　　　李振煌
上列當事人間假扣押事件，異議人對於中華民國100 年5 月12日
本院民事執行處司法事務官所為100 年度司執全字第272 號裁定
提出異議，本院裁定如下：
    主  文
異議駁回。
    理  由
一、按當事人對於司法事務官處理事件所為之終局處分，得於處
    分送達後十日之不變期間內，以書狀向司法事務官提出異議
    。司法事務官認前項異議有理由時，應另為適當之處分；認
    異議為無理由者，應送請法院裁定之。法院認第一項之異議
    為有理由時，應為適當之裁定；認異議為無理由者，應以裁
    定駁回之，民事訴訟法第240 條之4 第1 項本文、第2 項、
    第3 項分別定有明文。而查異議人就本院司法事務官於民國
    100 年5 月12日以100 年度司執全字第272 號所為駁回其停
    止執行聲請之裁定，聲明不服而提出異議，司法事務官認其
    異議無理由而送請本院裁定，核與上開條文規定及意旨相符
    ，先予敘明。
二、本件異議意旨略以：坐落新北市○○區○○段586 號土地為
    鄭吳彩雲、吳裕文、吳鴻文、陳吳美雲、吳仁文、吳巧雲、
    吳榮文、李振煌等八人公同共有。吳鴻文等4 人具名以書面
    通知其他公同共有人，表示欲處分前開土地（鎮前街郵局第
    67號），異議人則以樹林育英郵局第95號存證信函表示願意
    以同一條件優先承購。相對人對於其他共有人應得的對價或
    補償，並無負連帶清償之責任，故渠等並無辦理本件提存之
    依據，此與原裁定理由第4 點中段所示「於提存事件不存在
    之情形... 」相同論法。又關於「執行法院無權審酌」乙節
    ，應以「實體上」之審酌為限，如單純之形式上審酌，理應
    具有審酌權為是，例如本案處分共有物之共有人吳鴻文等6
    人，已具名通知其他共有人，限期表示有無優先承購之意，
    異議人吳裕文既已答覆有意優先承購，相對人自無辦理提存
    本件提存款之依據及必要。為此，聲明請求廢棄原裁定等語
    。
三、經查：相對人聲請假扣押事件，以伊與異議人為被繼承人吳
    長益之繼承人，共同繼承坐落新北市○○區○○段第531 、
    584 、585 、586 地號之四筆土地，惟因異議人私自於前開
    土地上搭建鐵皮屋、劃設停車格，供自己經營停車場使用，
    拒絕將該營收利益交出均分，顯已構成侵權行為、不當得利
    ，為保全伊將來之執行而提出假扣押聲請，並經本院以100
    年度司裁全字第569 號命相對人以新臺幣（下同）80萬元或
    同等值之銀行無記名可轉讓定期存單，為異議人供擔保後，
    准以假扣押在案；100 年4 月25日相對人提供80萬元為擔保
    金，並據向本院聲請就他人於100 年4 月22日為異議人提存
    於本院提存所之買賣受益款251 萬5737元（案號100 年度存
    字第608 號）辦理查封扣押，同日本院民事執行處核發執行
    命令予本院提存所，就提存物在240 萬元之範圍內，予以扣
    押；100 年4 月28日本院提存所函覆同意扣押等情，有本院
    100 年度司裁全字第56 9號、100 年度司執全字第272 號等
    卷宗可稽。本件異議人固稱前開清償提存事件，因依據之共
    有買賣關係存有瑕疵，提存事件已不存在，相對人並無扣押
    本件提存之依據或必要云云，然異議人就提存於提存所伊得
    受領之財產發生爭執，在經判決共有買賣關係存有瑕疵而撤
    銷無效之前，異議人仍為系爭提存款之受取權人，在相對人
    撤回執行或有其他不得執行之事由前，執行法院無權為撤銷
    扣押提存款之命令。又參諸提存事件是否存在、是否無效或
    存有其他相類情形，執行法院無權加以審酌，於提存原因不
    存在之情形確定前，執行法院無法依聲請或依職權逕行撤銷
    扣押命令。從而，相對人依據本院100 年度司裁全字第569
    號裁定之執行名義，於提供擔保後，向本院民事執行處聲請
    就異議人為受取權人之上開財產予以扣押，本院民事執行處
    依其聲請核發執行命令，並裁定駁回異議人以上開理由聲請
    撤銷執行命令，於法均無不合。異議意旨指摘原裁定不當，
    求予廢棄，為無理由，應予駁回。
四、結論，本件異議為無理由，依民事訴訟法第240 條之4 第3
    項規定，裁定如主文。
中    華    民    國    100   年    6     月    17    日
                  民事第三庭  法  官  林錫凱
以上正本證明與原本無異。
如不服本裁定應於送達後10日內向本院提出抗告狀，並應繳納抗
告費新臺幣1000 元。
中    華    民    國    100   年    6     月    17    日
                              書記官  羅麗娟